【裁判字號】    92,易,1419
【裁判日期】    920530
【裁判案由】    竊盜
【裁判全文】
臺灣板橋地方法院刑事判決                        九十二年度易字第一四一九號
    公  訴  人  臺灣板橋地方法院檢察署檢察官
    被      告  甲○○
                乙○○
    共      同
右列被告等因竊盜案件，經檢察官提起公訴（九十二年度偵字第五七五五號），本院
判決如左：
    主    文
甲○○竊盜，累犯，處拘役伍拾日，如易科罰金，以參佰元折算壹日。
乙○○竊盜，處拘役肆拾日，如易科罰金，以參佰元折算壹日。
    事    實
一、甲○○（原名徐寶枝，民國八十九年六月二十三日更名）前於八十六年三月四日
    因違反麻醉藥品管理條例案件，經臺灣臺北地方法院判處有期徒刑四月，並經確
    定，嗣於八十七年二月十日易科罰金執行完畢。於九十一年三月二十九日因詐欺
    案件，經臺灣臺北地方法院判處有期徒刑五月，同年五月二日確定，嗣於九十一
    年七月八日易科罰金執行完畢。又於八十九年一月二十日因強盜案件，經臺灣臺
    北地方法院判處有期徒刑一年七月，同年十一月十日經臺灣高等法院撤銷原判決
    ，改判有期徒刑十月，現在最高法院上訴中。乙○○前於九十年八月三十一日因
    詐欺案件，經臺灣臺北地方法院判處有期徒刑五月，緩刑三年，並經確定，現仍
    在緩刑中。二人竟均仍不知警惕，復於九十一年九月十九日上午九時三十分許，
    至臺北縣蘆洲市○○○路一二九號地下一樓「蘆農超市」內，甲○○意圖為其弟
    不法之所有，乙○○則意圖為自己及其夫不法之所有，趁店員不注意之際，徒手
    以順手牽羊之方式，竊取店內貨架上商品，甲○○竊得大衛杜夫黑牌香煙六條、
    紅牌香煙四條，價值共計新臺幣（下同）五千八百元，乙○○竊取七星牌香煙三
    條又二十包、海倫仙度絲洗髮精四瓶，價值共計三千四百二十一元，得手後各藏
    置於身穿外套內。嗣因恐遭人發現，復將上開竊得之商品隨手放於貨架上。旋為
    該超市供銷部主任丙○○由監視錄影設備側錄之畫面查悉上情，待甲○○、乙○
    ○二人欲離去之際上前攔阻，嗣因雙方協調未果而報警處理。
二、案經臺北縣政府警察局蘆洲分局移送臺灣板橋地方法院檢察署檢察官偵查起訴。
    理    由
一、前揭事實，業經被告甲○○、乙○○分別於警詢時及偵審中坦承不諱（見偵查卷
    第三頁背面至第六頁、第三十五頁背面至第三十六頁、本院九十二年五月十三日
    訊問筆錄），核與前開超市供銷部主任丙○○於警詢時及偵查中指述情節相符（
    見偵查卷第七頁背面至第八頁、第三十六頁），並有偵查卷附該超市監視錄影設
    備側錄翻拍之照片四張、和解書一紙可稽，及超市錄影帶二捲扣案可資佐證，本
    件事證明確，被告二人竊盜犯行均堪認定。
三、核被告甲○○、乙○○所為，均係犯刑法第三百二十條第一項之竊盜罪。公訴意
    旨就被告二人之主觀不法構成要件中關於「意圖」之要素部分，認被告二人均係
    基於為自己不法所有之意圖云云。然查被告甲○○竊取香煙係欲供其弟吸用，而
    被告乙○○竊取香煙部分則係欲供其夫吸用，業經被告二人供明在卷，是被告甲
    ○○之主觀意圖係為第三人不法之所有，而被告乙○○之主觀意圖則除為自己不
    法之所外，兼有為第三人不法所有之意圖，公訴意旨就此尚有誤認。又辯護人辯
    護意旨認被告二人下手竊取商品後又出於己意將商品放回貨架上，符合刑法第二
    十七條中止犯之減刑規定云云。惟按刑法第二十七條中止未遂之構成要件，行為
    人主觀上須有中止犯罪行為之意思，而此中止之意思須出於己意或出於自願。客
    觀上行為人須中止犯罪行為之實施，犯罪行為若屬未了未遂之情形，行為人只要
    捨棄犯罪行為之實施即為已足，於犯罪行為屬既了未遂之情形，行為人必須以積
    極之行動有效阻止犯罪結果之發生，始有可能成立中止犯。再稱中止未遂者，客
    觀上尚以犯罪結果之未發生為其要件。查本案被告二人分別於前開超市內以順手
    牽羊之方式，竊取貨架上香煙及洗髮精等商品，再將竊得之商品藏置於外套內，
    彼等客觀上之竊取行為均已告完成，且已將店內商品置於自己實力支配之下，不
    僅犯罪行為已終了，且已發生取得他人財物之既遂結果，自與上開己意中止犯罪
    行為或防止犯罪結果發生之中止未遂不符，縱其後因恐被發現而將竊得商品隨手
    放回貨架上，僅屬犯罪後之態度問題，屬量刑審酌事由，附此敘明。末查被告甲
    ○○前於八十六年三月四日因違反麻醉藥品管理條例案件，經臺灣臺北地方法院
    判處有期徒刑四月，並經確定，嗣於八十七年二月十日易科罰金執行完畢。於九
    十一年三月二十九日因詐欺案件，經臺灣臺北地方法院判處有期徒刑五月，同年
    五月二日確定，嗣於九十一年七月八日易科罰金執行完畢，有刑案資料查註紀錄
    表、臺灣高等法院被告全國前案紀錄表各一件在卷可查，其於有期徒刑執行完畢
    後五年內再犯有期徒刑以上之上開竊盜罪名，為累犯，應依法加重其刑。爰審酌
    被告二人均已有犯罪前科，仍不知警惕，復為一時之貪念觸法，彼等犯罪之動機
    、目的、手段、所生危害、犯罪後坦承犯行，已有悔意，且已與前開超市和解賠
    償等一切情狀，分別量處如主文所示之刑，並分別諭知易科罰金之折算標準，以
    示懲儆。
據上論斷，應依刑事訴訟法第二百九十九條第一項前段，刑法第三百二十條第一項、
第四十七條、第四十一條第一項，罰金罰鍰提高標準條例第一條前段、第二條，判決
如主文。
本院經檢察官朱學瑛到庭執行職務。
中      華      民      國      九 十 二    年     五     月    三 十   日
                                            臺灣板橋地方法院刑事第四庭
                                                法    官    談      虎
右正本證明與原本無異。
如不服本判決，應於判決送達後十日內，向本院提出上訴狀。
                                                書 記 官    陳  君  偉
中      華      民      國      九 十 二    年     五     月    三 十   日
附註法條：
刑法第三百二十條第一項
  意圖為自己或第三人不法之所有，而竊取他人之動產者，為竊盜罪，處五年以下有
  期徒刑、拘役或五百元以下罰金。


司法院資訊處製作；財團法人民間司法改革基金會備份。
